

CONTACTO

26 de mayo de 1997



+ 52 951 194 1021



sauloxd45@hotmail.com

IDIOMAS

Español: Nativo.

Inglés: Intermedio

HABILIDADES INTERPERSONALES

- Trabajo en equipo multidisciplinarios y de manera independiente
- Liderazgo
- Toma de decisiones
- Trabajar en condiciones adversas
- Iniciativa laboral Administrar y desarrollar proyectos

HABILIDADES

C++	
Python	
Java	
JavaScript	
CSS 3	
HTML 5	
CNC	
SolidWorks	
Arduino	
PLC	
CLUSTERING	

SAUL GONZALEZ ROSADO

Ingeniero en Mecatrónica

PERFIL

Un profesional motivado a seguir aprendiendo nuevos campos de la tecnología y con destreza en el campo de la electrónica, mecánica. programación, control. automatización. investigación de comunicaciones interpersonales. ٧ entusiasmado por aportar conocimientos para desarrollar mi trabajo, realizando mis actividades siempre de manera efectiva. Llevando métodos de planificación, sequimiento y evaluación de proyectos para el desarrollo, actualización y/o mejora de sistemas mecatrónicos.

FORMACIÓN

INGENIERIA EN MECATRÓNICA

Universidad tecnológica de la Mixteca, Ago. 2017 - Jul. 2022

Certification EGEL Plus IMECATRO

Universidad tecnológica de la Mixteca, Dic. 2022

EXPERIENCIA PROFESIONAL

Ingeniero de Desarrollo

Traylfer S.A. de C.V. Km 12.5, Carretera Oaxaca - ISTMO OAXACA. OAX. - MÉXICO, Sep 2023 - Nov 2023

Ingeniero de mantenimiento

Intercafe S.A. de C.V. Japón, Parque Industrial, 68226

Magdalena Apasco, Oax. | Mar 2023 - Jul 2023

Outsourcing de sistemas de calidad

Panadería Chimil, Santa Cruz Xoxocotlán, | Jul. 2021 - Dic. 2022

Asistente de Investigación

Instituto de Física y Matemáticas, Huajuapan de León Dic.

2017 - Jul. 2018

Auxiliar Contable

Bienes Raíces Génesis, Huajuapan de León Jul. 2018 - mar. 2019

HABILIDADES COMPUTACIONALES

Sistemas Operativos: Windows, Unix, Linux, Ubuntu, Fedora, Mac OSX.

Procesador de Textos: LaTeX, Microsoft Office, LibreOffice.

Computo Numérico: MATLAB, PTC MathCad.

Diseño Electrónico: PSIM 9.0.3, Proteus 8, MultSim 14.1, Active HDL

6.2, Atmel Studio 7.0, WinCUPL.

Entornos de desarrollo: Arduino, LabVIEW, Step 7 MicroWIN Visual Basic.

Diseño asistido por computadora: Inkscape, SolidWorks.